臺灣桃園地方法院行政訴訟判決　　　　　110年度交字第252號
原　　　告　尹元熙　

被　　　告　桃園市政府交通事件裁決處

代　表　人　張丞邦　
訴訟代理人　黃一鳴律師
上列當事人間交通裁決事件，原告不服被告所為如附表所示之裁
決，提起行政訴訟，本院判決如下：
    主  文
原告之訴駁回。
訴訟費用新臺幣參佰元由原告負擔。
    事實及理由
壹、程序方面：
    本件係因原告不服被告所為道路交通管理處罰條例（下稱處
    罰條例）第8 條之裁決而提起撤銷訴訟，依行政訴訟法第23
    7 條之1 ，應適用交通裁決事件訴訟程序。本件因卷證資料
    已經明確，本院依行政訴訟法第237 條之7 規定，不經言詞
    辯論，直接裁判。
貳、實體方面：
一、事實概要：
    原告於附表所示之時間，駕駛車牌號碼00－0000號自用小客
    車（下稱系爭車輛），行經新竹縣橫山鄉沙坑村台三線66公
    里處時，為新竹縣政府警察局橫山分局（下稱舉發機關）員
    警認原告有附表所示等違規，遂當場舉發並填製如附表所示
    之舉發違反道路交通管理事件通知單（下稱附表所示之舉發
    通知單），記載應到案日期如附表所示，並移送被告處理。
    嗣原告於110 年3 月3 日到案陳述不服舉發，經被告函請舉
    發機關協助查明事實後，認原告確有如附表所示等違規，爰
    依道路交通管理處罰條例（下稱處罰條例）第40條、第63條
    第1 項第1 款及違反道路交通管理事件統一裁罰基準及處理
    細則（下稱裁罰基準及處理細則）等規定，以附表所示之裁
    決書（下稱附表所示之裁決書），各裁處原告如附表所示之
    處分。原告不服，於是提起本件行政訴訟。
二、原告起訴主張及聲明：
（一）主張要旨：
      公路主管機關對省道所定之限速為70公里，而低於70公里
      限速例外部分，則依道路交通標誌標線號誌設置規則（下
      稱設置規則）設置禁制標誌，藉以提醒用路人遵守，然原
      告違規地點距離村落道路已至少1 公里以上，且該段道路
      具中央分隔島、四車道，及在距舉發地點前方500 公尺以
      上及20公尺以內均設置有「警2 」、「50公里」速限標誌
      之特性，證明此路段之一般速限應為60公里，係因前有轉
      彎才更改速限為50公里。又處罰條例第7 條之2 之規定，
      係警告駕駛人前以測速照相時，應該要使人民有所準備同
      時，看到速限標誌，並非讓人民看到警52標誌時亂踩煞車
      ，如此反而製造交通安全問題，違背行政程序法第7 條規
      定。又被告並未查證原告所述該路段「北上」66公里處進
      入沙坑村方向（即原告遭取締地點之對向車道），是否為
      限速60公里？亦即被告僅考量對舉發機關有利之部分，卻
      對原告有利之部分未予注意，已違反行政程序法第9 條規
      定。再者，任何高尚目的，均無法將卑鄙手段正當化，於
      民主法治國家內，「手段價值之尊重」絕對比「目的價值
      之尊重」來得重要，本件舉發機關表示：當時警車置於90
      0 公尺外，而將測速照相機置於分隔島中央，舉發員警則
      立於路邊兩側等語，顯見本件舉發員警係為獲得更多取締
      業績而做的隱匿行為。最後交通秩序之維護成效不應僅繫
      於嚴刑重罰，而在於妥當合理裁量，方能達成行政目的同
      時，亦符合法治國家原則及憲法保障人民權利意旨。
（二）聲明：撤銷原處分。
三、被告答辯及聲明：
（一）答辯要旨：
    ⒈引用處罰條例第7 條之2 第1 項第7 款、第2 項第9 款、
      第3 項、第40條、第63條第1 項第1 款、道路交通安全規
      則（下稱道安規則）第93條第1 項第1 款、道路交通標誌
      標線號誌設置規則（下稱設置規則）第55條之2 、第85條
      第1 項，及臺灣新北地方法院105 年度交字第201 號、臺
      灣臺中地方法院107 年度交字第128 號等相關交通法規之
      條文與判決（詳卷附答辯狀）。
    ⒉舉發機關110 年4 月8 日竹縣橫警交字第1103500260號函
      文表示略以：「…查6U-4662 號車於109 年12月31日10時
      36分、110 年1 月17日13時31分許，行經新竹縣橫山鄉沙
      坑村臺3 線66公里處( 南向車道) 違反道路交通管理處罰
      條例第40條『限速50公里，經自動測速照相測得時速63公
      里，超速13公里。行車超速二十公里以下』、『限速50公
      里，經自動測速照相測得時速79公里，超速29公里。行車
      超速二十公里以上四十公里以下』一事無誤，且有違規採
      證相片可參，按該路段『最高速限標誌( 字) ( 50) 』設
      置鮮明，次查本案測速儀器設置地點前方135.9 公尺之道
      路右側明顯處設有『測速取締標誌』，旨揭等違規行為地
      位於該測速標誌後方135.9 公尺～300 公尺間，上述事實
      已符前揭說明二程序規定，故本案員警逕製旨揭通知單舉
      發其違規事實、程序均核無誤…」等語。
    ⒊又本案使用雷達測速儀規格24.15GHz( K-Band) 照相式，
      廠牌：SUNHOUSE，型號：（一）主機：RLRDP ，器號：（
      一）主機：18A127，係由經濟部標準檢驗局委託財團法人
      工業技術研究院於109 年2 月6 日檢定合格，且有效期限
      至110 年2 月28日（涵蓋本件兩次違規時間），檢定合格
      單號碼為J0GA0000000A，有財團法人工業技術研究院雷達
      測速儀檢定合格證書1 紙為證。按雷達測速儀係利用雷達
      波以偵測移動物體速度，於無線電波之行進過程中，遇有
      物體時，該無線電波會被反射，且其反射回來之電波，其
      頻率及振幅將隨所遇物體之移動狀態而改變，當車速逾越
      所設定之速度時，採證相機即同步拍照存證。依採證照片
      ，原告車輛方向顯示為車尾，原告車輛號牌6U－4662號可
      清楚辨識，是依前述雷達測速儀之測速原理，可確認採證
      當時雷達波發射範圍係涵蓋原告車輛之車尾，足證原告車
      輛確係遭雷達測速儀鎖定進行測速之車輛，甚為明確。而
      按交通警察製單舉發違反道路交通管理處罰條例所列之違
      規事實，本質上為行政處分，係公務員基於職務上之權力
      ，依法就特定之具體事件所為之具公法上效果之單方面行
      政行為，基於公務員為公法上行為具有公信力之原則，該
      行政行為當可被推定為真正，其據以依法處分之事實認定
      亦為正確無誤。準此，原舉發員警舉發交通違規案件時，
      僅需確信當時儀器所測定之數據為真並無誤時，自可依法
      賦予之職權依法告發。至原告主張員警隱匿一節，依採證
      照片可知，本件員警執行勤務地點屬一般公共、公開場合
      ，屬在明顯處所公開執法，尚難指為隱匿拍攝( 灣臺中地
      方法院107 年度交字第128 號而判決意旨參照) 。
    ⒋綜上所述，系爭車輛駕駛因有附表所示等違規之情，已該
      當處罰條例第40條規定之要件。是被告依法裁處，應無違
      誤，原告之訴為無理由。
（二）聲明：駁回原告之訴。
四、爭點：
（一）本件被告認定原告有附表所示等超速違規，有無違誤？
（二）被告以附表所示之處分裁罰原告，有無違誤？
五、本院之判斷：
（一）前提事實：
      原告於附表所示之時間，駕駛系爭車輛行經新竹縣橫山鄉
      沙坑村台三線66公里處時，為舉發機關員警認原告有附表
      所示等違規，並有附表所示之舉發通知單（見本院卷第10
      至11頁、第39頁、第40頁）、舉發機關110 年4 月8 日竹
      縣橫警交字第1103500260號函文（見本院卷第36頁）、舉
      發員警職務報告書（見本院卷第37頁正反面）、雷達測速
      儀檢定合格證書（見本院卷第38頁）、違規採證照片（見
      本院卷第15頁反面、第16頁反面、第39頁反面、第40頁反
      面）、原告行車路線圖（見本院卷第41頁、第43頁）、違
      規路段現場照片（見本院卷第41頁反面至42頁反面）、駕
      駛人基本資料（見本院卷第46頁）、交通違規案件陳述書
      （見本院卷第47至52頁反面）等資料各1 份在卷可憑。
（二）本件被告認定原告有附表所示等超速違規，並無違誤：
    ⒈按「（第1 項）汽車駕駛人之行為有下列情形之一，當場
      不能或不宜攔截製單舉發者，得逕行舉發：七、經以科學
      儀器取得證據資料證明其行為違規。（第2 項）前項第七
      款之科學儀器應採固定式，並定期於網站公布其設置地點
      。但汽車駕駛人之行為屬下列情形之一者，不在此限：九
      、行車速度超過規定之最高速限或低於規定之最低速限。
      （第3 項）對於前項第九款之違規行為，採用固定或非固
      定式科學儀器取得證據資料證明者，於一般道路應於100
      公尺至300 公尺間，於高速公路、快速公路應於300 公尺
      至1,000 公尺間，明顯標示之；其定點當場攔截製單舉發
      者，亦同」、「汽車駕駛人，行車速度，超過規定之最高
      時速，或低於規定之最低時速，除有第43條第1 項第2 款
      情形外，處新臺幣1,200 元以上2,400 元以下罰鍰」，為
      處罰條例第7 條之2 第1 項第7 款、第2 項第9 款、第3
      項前段、第40條分別定有明文。
    ⒉復按處罰條例第7 條之2 第3 項之規定，其立法目的乃係
      透過在交通違規路段前先行設置標牌之警告標誌或速限之
      禁制標誌提醒用路人，使得警方在執法採證上得以符合法
      定程序，而大幅減低違法性之疑慮，且考量汽車駕駛人駕
      車行駛於一般道路或高速公路、快速道路之行車速度不同
      而為反應距離不同之區分，使汽車駕駛人於先行預見此一
      標牌之警告標誌或速限之禁制標誌時，有充分時間及距離
      反應行車速度，以符合該等路段之速限範圍，避免汽車駕
      駛人因反應時間及距離之不足，反而導致行車時遽採煞車
      或加速而有增加危險發生之可能性；又該條項規定為94年
      12月28日所新增，明白確認行政機關有此標示義務，如舉
      發者予以違反，卻不生相對應之法律效果，則無異使該規
      定成為具文，殊違本條項特別設立之本意；是以，舉發機
      關及被告自均須遵守此一最低程度之法定程序保障之要求
      。故舉發員警以科學儀器取得證據資料證明駕駛人有行車
      速度超過規定之最高速限或低於規定之最低速限，於一般
      道路應於100 公尺至300 公尺間，於高速公路、快速公路
      應於300 公尺至1,000 公尺間，明顯標示之。該明顯標示
      之要求，為上開規定所明確制訂，不但有其立法上目的之
      考量，且已屬超速舉發之正當程序之一部分，舉發機關自
      有遵守必要；倘未遵守，應屬違法。
    ⒊又目前我國警察取締超速駕駛之科學儀器可區分為二類，
      一為定點設置之固定式測速照相設備（包含有雷達、雷射
      與感應線圈等）（然感應線圈因尚未有國家檢驗標準，目
      前已暫停使用），一為手持或車裝流動測速儀器（發射兩
      條雷射光束計算目標車輛之進、出場時間）。後者又可分
      為二種，一為定置路旁附有照相機之固定雷射測速儀器，
      另一種為警員手持雷射測速槍，此或附照相功能或未具照
      相功能，確認超速後當場攔停舉發或逕行舉發。再按度量
      衡法第5 條規定：「為確保交易公平、維護大眾安全健康
      及環境保護，主管機關得就供交易、證明、公務檢測、環
      境保護、公共安全、醫療衛生有關之度量衡器，指定為法
      定度量衡器」，而於「度量衡器檢定檢查辦法」第3 條第
      1 項第6 款，並就「速度計」規定：「公務檢測用雷達測
      速儀」、「公務檢測用雷射測速儀（光達式）」及「公務
      檢測用感應式線圈測速儀」，均為應經檢定之法定度量衡
      器，同辦法第17條第1 項亦規定檢定合格在使用中之度量
      衡器，應接受檢定機關（構）之定期或不定期檢查。是衡
      諸上開法令之意旨，可知經列為法定度量衡器之測速設備
      裝置，與大眾有關之公務檢測儀器，理應經由國家專責機
      關檢定合格後加以使用，並定期檢測，方能昭得公信。經
      查，參以被告所提出本件雷達測速儀拍攝之照片（見本院
      卷第15頁反面、第16頁反面、第39頁反面、第40頁反面）
      ，其上有顯示測得系爭車輛之車速分別為時速「63km/h」
      、「79km/h」，並記載測速儀器之主機均為「18A127」號
      、證號「J0GA0000000A」號，核與被告所提出本件測速照
      相機之雷射測速儀檢定合格證書（見本院卷第38頁）上所
      載之「器號（一）主機」、「檢定合格單號碼」相同，而
      上開雷射測速儀檢定合格單業經「財團法人工業技術研究
      院」檢定合格，檢定日期為「109 年2 月6 日」、有效期
      限為「110 年2 月28日」。是本件案發時尚於該儀器有效
      期間內，該測速儀之精準度毋庸置疑，足認本件雷射測速
      儀器於附表所示之時間測得系爭車輛之車速，分別為時速
      「63km/h」、「79km/h」，一切功能運作正常，並無被干
      擾之情事，堪以認定。
    ⒋原告雖主張：於南下路邊並未看見執勤員警、警車及速限
      標誌，明顯與處罰條例第7 條之2 第9 款之標誌設置規定
      有所出入，況上開規定之目的，係為警告駕駛人在看到前
      有測速照相同時可以看到速限標誌，並非使人民看到警52
      標誌時亂採煞車，如此反而製造交通安全問題，違背行政
      程序法第7 條之規定等語。惟查：
      ⑴按交通部103 年11月27日交路字第1030036829號函文表
        示略以：「有關貴署函為南投縣政府警察局所詢道路交
        通管理處罰條例第7 條之2 第3 項規定明顯標示之距離
        界定乙案，復如說明，請查照。說明：一、復貴署103
        年11月19日警署交字第1030164474號函。二、本案貴署
        認旨揭條例第7 條之2 第3 項規定明顯標示之距離，應
        以『警示牌設置位置』與『交通違規行為發生地點』之
        距離為據之見解乙節，應屬妥適」等語觀之，上開函釋
        乃就處罰條例第7 條之2 第3 項主管機關針對其下級機
        關如何適用執行處罰條例第7 條之2 第3 項之解釋，並
        未違反立法意旨及法律授權，亦無違法律保留原則，被
        告辦理相關案件，自得援用之。且依此函釋內容，限制
        警員於執行處罰條例第7 條之2 第3 項規定時，僅得就
        「警示牌設置位置」與「交通違規行為發生地點」之距
        離為限制，而非以「警示牌設置位置」與「科學儀器設
        置點」之距離，而有利於用路之駕駛人，亦即「科學儀
        器」可得往前或往後測速，且依儀器之性能，亦有可能
        在一般道路測得超過300 公尺以上之距離。準此，則可
        能在駕駛人行駛在「警示牌設置位置」之前即被測速或
        者在行駛過「科學儀器設置點」逾300 公尺以上之距離
        ，仍可能被測速。足見處罰條例第7 條之2 第3 項規定
        明顯標示之距離應以「警示牌設置位置」與「交通違規
        行為發生地點」之距離為依據，符合立法本旨，自可作
        為適用本條項依據，此亦為臺北高等行政法院107 年度
        交上字第358 號判決意旨所採認。
      ⑵本件觀諸附表所示違規之超速採證照片（見本院卷第15
        頁反面、第16頁反面、第39頁反面、第40頁反面），系
        爭車輛行經違規地點，於附表編號1 所示之違規，明確
        標示「時間：2020/12/31 10 ：36：20」、「超速」、
        「主機：18A127」、「地點：新竹縣橫山鄉沙坑村台3
        線66 K處」、「速限：50km/h」、「車速：63km/h」、
        「車尾」、「序號：9963」、「範圍：1 」、「證號：
        J0GA0000 000A 」、「車速：86kmh 」；於附表編號2
        所示之違規，明確標示「時間：2021/01/17 13 ：31：
        15」、「超速」、「主機：18A127」、「地點：新竹縣
        橫山鄉沙坑村台3 線66 K處」、「速限：50km/h」、「
        車速：79km/h」、「車尾」、「序號：9963」、「範圍
        ：1 」、「證號：J0GA0000 000A 」等數據。再者，本
        件原告兩次駕駛系爭車輛違規地點距離設置三角形「警
        52」暨「前有測速照相」警告標誌牌面為100 公尺至
        300 公尺間之情，亦有舉發機關110 年4 月8 日竹縣橫
        警交字第1103500260號函文、原告行車路線圖、違規路
        段現場照片等資料（見本院卷第36頁、第41至43頁）在
        卷可佐，是新竹縣橫山鄉沙坑村台三線南下66公里處附
        近之路邊既設有「警52」標誌，用以提醒駕駛人前方路
        段有測速取締執法，應依規定速限行駛，而上開三角形
        「警52」暨「前有測速照相」警示牌之豎立位置明顯可
        見，圖樣清晰可辨，並無遭受樹木或他物體遮蔽之情（
        見本院卷第42頁），已符合處罰條例第7 條之2 第3 項
        「於一般道路應於100 公尺至300 公尺間，明顯標示之
        」規定。本案經測得時速分別為「63公里」、「79公里
        」，超速「13公里」、「29公里」，自堪認舉發機關取
        締原告駕駛系爭車輛超速違規時，已符合前揭處罰條例
        第7 條之2 第3 項規定，於本件測照取締違規地點之前
        方100 公尺至300 公尺間為明顯標示，核已盡告知用路
        人依速限駕駛之作為義務，促請駕駛人為不得違規行駛
        之注意，並無原告所稱有不符處罰條例第7 條之2 規定
        之情事，是原告上開所稱違背行政程序法第7 條規定等
        語，顯係卸責之詞，不足採信。
    ⒌另原告主張：因違規地點距離村落道路至少1 公里以上，
      且依該路段之道路設計特性（具中央分隔島、4 車道）等
      因素，該路段道路之一般限速應為60公里，係因前有轉彎
      始更改為50公里等語。惟按有關道路交通標誌、標線、號
      誌，係交通主管機關依道路交通狀況及用路人之需要而依
      法設置，駕駛人本有遵守標誌、標線、號誌指示之義務，
      且原告係領有駕駛執照之駕駛人，對於上開交通法規應詳
      知了解。自不得憑其個人主觀認定而任意決定不予遵守，
      否則將使交通秩序大亂，影響道路交通安全及其他用路人
      權益。原告若認該處標線、號誌等設置有疑慮，應循正當
      行政救濟途徑，向該路段標誌設置之權責主管機關陳述反
      映，促其檢討改善。即有關標誌之設置與本件爭點無涉，
      亦無影響認定原告本件違規之事實。故原告上開主張，亦
      不足採。
    ⒍至原告主張：本件警車置於900 公尺外，而舉發員警與測
      速照相機分置於中央分隔島與路邊，更加證明舉發員警為
      獲得更多取締業績，所為之隱匿行為等語。惟按關於員警
      執勤地點及方式，交通法規並未設有明文之限制，均委由
      員警依據道路之設置情形、交通流量、交通事故發生頻率
      、一般用路權人之便利性、員警值勤之安全性等一切因素
      綜合判斷後，始決定執行違規取締勤務之地點，況法律要
      求駕駛人應遵守道路交通安全規則，除有維持交通順暢之
      公益目的外，本兼及有保護用路權人生命、身體、健康法
      益之旨，實不應因執法單位有無取締行為、取締地點是否
      明顯、取締方式為何而有所不同。況交通員警是否於明顯
      公開處執法，應以一般用路人之角度觀察，而非專以違規
      人之角度觀察。因此，例如員警係在一般人可以目視之天
      橋上執行勤務，即屬在明顯公開處執法，尚難指為隱匿拍
      攝。本件舉發員警既係站立在本件違規地點附近處之道路
      旁執行取締，自屬在明顯公開處執法，尚難指為隱匿拍攝
      。故原告上開主張，均不足採信。
    ⒎綜上所述，本件舉發機關就附表所示等超速取締程序，已
      符合明顯標示之距離程序規範，並未違反行政行為誠實信
      用原則，而原告為持有合法駕駛執照之人，對於道路交通
      安全規則理應知悉，是本件原告就附表所示等超速違規行
      為，縱認非故意，亦有「應注意、能注意，而未注意」之
      過失責任。故本件被告認定原告有附表所示等超速違規，
      並無違誤。
（三）本件被告以附表所示之處分裁罰原告，並無違誤：
    ⒈按「汽車駕駛人，行車速度，超過規定之最高時速，或低
      於規定之最低時速，除有第43條第1 項第2 款情形外，處
      新臺幣1,200 元以上2,400 元以下罰鍰」、「汽車駕駛人
      有下列各款所列條款之一者，除依原條款處罰鍰外，並予
      記點：一、有第33條第1 項、第2 項、第38條第1 項、第
      40條、第45條、第47條第1 款至第3 款、第48條、第49條
      或第60條第1 項、第2 項第1 款、第2 款情形之一者，各
      記違規點數1 點」，處罰條例第40條、第63條第1 項第1
      款分別定有明文。
    ⒉次按裁罰基準及處理細則第1 條規定：「本細則依道路交
      通管理處罰條例第92條第4 項規定訂定之」、第2 條第1
      項、第2 項規定：「處理違反道路交通管理事件之程序及
      統一裁罰基準依本細則之規定辦理。前項統一裁罰基準，
      如附件違反道路交通管理事件統一裁罰基準表」，核上開
      裁罰基準及處理細則之規定，就其立法目的及功能，乃為
      防止處罰機關枉縱或偏頗，依處罰條例第92條第4 項所授
      權交通部會同內政部訂定之裁罰基準及處理細則及其附件
      「違反道路交通管理事件統一裁罰基準表」（下稱裁罰基
      準表），用以維持裁罰之統一性與全國因違反道路交通管
      理事件受處罰民眾之公平，不因裁決人員不同，而生偏頗
      ，寓有避免各監理機關於相同事件恣意為不同裁罰之功能
      ，並非法所不許，於憲法上保障人民財產權之意旨並無牴
      觸（此並有司法院釋字第511 號解釋意旨理由足資參照）
      ，是被告自得依此裁罰基準表而為裁罰。
    ⒊原告確有附表所示等超速違規行為，已詳如前述，且原告
      係於應到案期限內到案聽後裁決，又依裁罰基準表規定：
      「汽車」、「駕駛人行車速度，超過規定之最高時速逾20
      公里以內」、「駕駛人行車速度，超過規定之最高時速逾
      20公里至40公里以內」，於期限內繳納或到案聽候裁決者
      ，分別裁處罰鍰1,600 元、1,800 元。是本件被告依處罰
      條例第40條、第63條第1 項第1 款、裁罰基準及處理細則
      及裁罰基準表等規定，以附表所示處分各裁罰原告1,600
      元、1,800 元之法定罰鍰，並各記違規點數1 點，經核即
      屬於法有據，該等處分並無違誤。故原告訴請撤銷如附表
      所示之處分，為無理由，應予駁回。
六、本件判決基礎已臻明確，兩造其餘之攻擊防禦方法及訴訟
      資料經本院審酌後，核與判決結果不生影響，無一一論述
      之必要，附此敘明。
七、按交通裁決事件之裁判，法院為訴訟費用之裁判時，應確定
    其費用額，行政訴訟法第237 條之8 第1 項定有明文。經查
    ，本件第一審裁判費為300 元應由原告負擔，爰確定第一審
    訴訟費用額如主文第2 項所示。
據上論結，本件原告之訴為無理由，依行政訴訟法第237條之8第
1 項、第98條第1 項前段，判決如主文。
中    華    民    國   110    年    10    月    29    日
                  行政訴訟庭  法  官  黃漢權
　
附表：
┌──┬────────┬───────┬───────┬───────┬───────┐
│編號│ 違規舉發通知單 │    裁決書    │違規時間、地點│ 違規事實     │   處罰主文   │
├──┼────────┼───────┼───────┼───────┼───────┤
│ 1  │110 年1 月20日竹│110 年5 月3 日│109 年12月31日│限速50公里，經│罰鍰1,600 元，│
│    │縣警交字第E87851│桃交裁罰字第58│10時36分許，在│自動測速照相測│並記違規點數1 │
│    │995 號（應到案日│－E00000000 號│新竹縣橫山鄉沙│得時速63公里，│點            │
│    │期：110 年3 月6 │              │坑村台3 線66公│超速13公里，行│              │
│    │日前）          │              │里處          │車超速20公里以│              │
│    │                │              │              │下            │              │
├──┼────────┼───────┼───────┼───────┼───────┤
│ 2  │110 年2 月17日竹│110 年5 月3 日│110 年1 月17日│限速50公里，經│罰鍰1,800 元，│
│    │縣警交字第E87869│桃交裁罰字第58│13時31分許，在│自動測速照相測│並記違規點數1 │
│    │935 號（應到案日│－E00000000 號│新竹縣橫山鄉沙│得時速79公里，│點            │
│    │期：110 年4 月3 │              │坑村台3 線66公│超速29公里，行│              │
│    │日前）          │              │里處          │車超速20公里以│              │
│    │                │              │              │上40公里以下  │              │
└──┴────────┴───────┴───────┴───────┴───────┘
上為正本係照原本作成。
如不服本判決，應於判決送達後20日內，向本院提出上訴狀，上
訴狀並應記載上訴理由，表明關於原判決所違背之法令及其具體
內容或依訴訟資料可認為原判決有違背法令之具體事實，其未表
明上訴理由者，應於提出上訴後20日內向本院補提理由書（上訴
狀及上訴理由書均須按他造人數附繕本），並應繳納上訴費新臺
幣750元。
中    華    民    國   110    年    11    月    1     日
                              書記官  蕭竣升